臺灣宜蘭地方法院刑事判決　　　　　　　94年度簡上字第37號
　　上　訴　人　甲○○
　　　　　　　　　　　　3號
　　選任辯護人　簡坤山律師
上列上訴人即被告因犯竊盜案件，不服本院宜蘭簡易庭九十四年
度宜簡字第一七八號，中華民國九十四年六月三十日之第一審判
決（聲請簡易判決處刑書案號：臺灣宜蘭地方法院檢察署九十四
年度偵字第一四一０號），提起上訴，本院判決如下：
    主  文
原判決撤銷。
甲○○竊盜，未遂，處拘役伍拾日，如易科罰金，以佰元折算
壹日。
    事  實
一、甲○○基於為自己不法所有之意圖，於民國九十四年五月十
    一日凌晨一時四十分許，未經吳國鐘之同意而無故進入吳國
    鐘所有，位於宜蘭縣員山鄉○○村○○路三十號無人居住之
    房屋後，在內搜尋財物。然因遭乙○○察覺有異且已至屋外
    以機車大燈向內照射，甲○○旋即外出逃逸而未能遂其竊盜
    犯行，但仍遭乙○○尾隨並報警查獲。
二、案經吳國鐘訴由宜蘭縣警察局宜蘭分局報告臺灣宜蘭地方法
    院檢察署檢察官偵查起訴。
    理  由
一、訊據被告甲○○固坦承確於上開時間進入被害人吳國鐘位於
    宜蘭縣員山鄉○○村○○路三十號房屋等情不諱，惟矢口否
    認有何竊盜之犯行，辯稱：其與吳國鐘本即熟識，當晚係前
    往吳國鐘住處找吳國鐘聊天並欲向之索討塑膠袋用以裝蝸牛
    等語。然查：
  (一)證人即現場目擊證人乙○○自警詢至偵審中均證稱：其居住
    在宜蘭縣員山鄉○○村○○路五十七號，距離吳國鐘所有之
    宜蘭縣員山鄉○○村○○路三十號約二百公尺。事發當日約
    凌晨一時許，其見甲○○形跡可疑便尾隨在後，保持約五十
    公尺之距離，嗣其至前開吳國鐘所有之房屋後，該屋大門已
    開啟一半且甲○○已在屋內，一樓無燈光但二樓有約五燭光
    之小燈，其在門口聽聞屋內有稀疏類似塑膠袋之聲響；甲○
    ○並未攜帶手電筒，但見其機車至門口並以機車大燈照射該
    屋時便下樓，其問甲○○為何進入屋內，甲○○告知係為拿
    取塑膠袋裝蝸牛，但並未告知其認識屋主，當時甲○○空手
    並未拿取任何東西；甲○○進入屋內之過程其並未見聞，但
    其到場時該屋大門外側即有鐵撬一支，其不知該支鐵撬為何
    人所有，但甲○○離開時並未帶走該支鐵撬等語綦詳。是依
    證人乙○○前開證詞，再佐以證人即被害人吳國鐘到庭結證
    ：其所有之前開房屋現並無家人居住，其內僅養雞及放置不
    常用之物品，該屋側門鐵環於本件事發前約一星期即遭剪斷
    ，故側門即未再上鎖；該屋大門係自內上鎖，事發當日其至
    現場時，大門已經開啟，但無遭撬開之痕跡，現場鐵撬係在
    大門外右側，故大門應係自門縫將門閂撥開等語，即徵被告
    甲○○確係未經被害人吳國鐘之同意即逕自徒手開啟被害人
    吳國鐘所有之該間房屋大門後，在內著手搜尋財物，但因遭
    乙○○發現始未能遂其竊盜犯行甚明。
  (二)被告甲○○雖另辯稱：其係前往該處找吳國鐘聊天等語，然
    證人即被害人吳國鐘對此已到庭證稱：其認識甲○○，且甲
    ○○確於數年前曾至其住處聊天，但不曾於半夜至其住處等
    語翔實，且衡諸常情，縱屬熟識之友人，亦無在凌晨一時許
    之夜半時分，在未經任何聯繫下貿然前往友人住處覓友聊天
    之理，更無在已見友人住處毫無燈光而無法確認屋內狀況時
    ，竟逕行推門進屋後，在內翻找物品之理。從而，總據前陳
    ，即徵被告甲○○所持辯解，洵屬畏責避罪之語，要無可採
    。本件事證已臻明確，被告逕自進入被害人吳國鐘之前開房
    屋著手行竊，但因遭乙○○發現而未果之竊盜未遂犯行，事
    證已臻明確，其犯行至堪認定，應予依法論科。
二、核被告甲○○之所為，係犯刑法第三百二十條第三項、第一
    項之竊盜未遂罪。然其於著手行竊後即遭發現而未能遂其竊
    盜犯行，為未遂犯，應依刑法第二十六條之規定，按既遂犯
    之刑減輕其刑。公訴意旨雖認被告甲○○涉犯刑法第三百二
    十一條第一項第二款、第三款之攜帶兇器毀越門扇之加重竊
    盜未遂罪嫌，然綜據前開證人乙○○及吳國鐘之證詞，僅得
    證明被告甲○○係徒手進入被害人吳國鐘所有之上揭房屋行
    竊未果，並無證據證明被告係持兇器毀壞被害人前開房屋之
    門扇抑或安全設備後始入內行竊甚明。再者，在被告騎乘之
    三輪車內扣得之螺絲起子七支、鉗子與扳手各三支及手套三
    雙，被告供稱皆為其工作所用之工具，是亦乏證據證明被告
    係持上開客觀上足以對人之生命、身體造成危害之兇器行竊
    。另在現場扣得之鐵撬一支，經互核證人乙○○及吳國鐘之
    證詞，亦無法證據證明係被告持以撬開被害人吳國鐘所有之
    上開房屋大門所用之兇器，故公訴意旨認被告甲○○係犯刑
    法第三百二十一條第一項第二款、第三款之罪嫌，因皆無證
    據予以證明而難率予認定，但因起訴之基本社會事實及侵害
    性仍屬同一，本院爰依法變更起訴法條，特此敘明。原審認
    被告罪證明確，予以論罪科刑，固非無見，然因原審係認被
    告之所為，應犯刑法第三百二十一條第三項、第一項第一款
    、第二款、第三款之攜帶兇器毀越門扇於夜間侵入住宅竊盜
    未遂罪，認定事實及適用法條均有違誤，上訴人提起上訴指
    稱原審判決此部分認事用法有所違誤，為有理由，本院爰依
    法撤銷原審判決並自為判決。審酌被告為圖小利始竊取他人
    財物未遂，情節非重，再參酌其犯罪動機、目的、手段及造
    成社會整體防衛機制與被害人財產法益之侵害程度等一切情
    狀，爰酌情量處如主文所示之刑，並諭知易科罰金之折算標
    準，以資懲儆。至扣案鐵撬一支並無證據證明係被告所有且
    持以行竊使用之工具，應與其餘扣案同乏證據證明為被告持
    供行竊所用之螺絲起子七支、鉗子與扳手各三支及手套三雙
    等物，皆不併予諭知沒收，附此記明。
三、按告訴乃論之罪，告訴人於第一審辯論終結前得撤回其告訴
    ，又告訴經撤回者，應諭知不受理之判決，刑事訴訟法第二
    百三十八條第一項、第三百零三條第三款分別定有明文。查
    本件告訴人吳國鐘告訴被告甲○○無故侵入住宅及毀損部分
    ，起訴書認被告係犯刑法第三百零六條第一項之無故侵入住
    宅罪及同法第三百五十四條之毀損物品罪，依同法第三百零
    八條第一項及第三百五十七條之規定，均須告訴乃論。茲據
    告訴人吳國鐘於九十四年六月三十日在原審簡易處刑前具狀
    撤回告訴，此有刑事撤回告訴聲請狀一份在卷可佐，揆諸首
    開說明，本應就被告甲○○所涉此部分犯行為不受理判決之
    諭知，然因公訴意旨認被告甲○○此部分犯行係與其前開有
    罪部分間，具有牽連犯之裁判上一罪關係，自爰不另為不受
    理判決之宣告，合此敘明。
據上論斷，應依刑事訴訟法第四百五十五條之一第三項、第三百
條、第三百六十九條第一項、第三百六十四條、第二百九十九條
第一項前段，刑法第三百二十條第三項、第一項、第二十六條、
第四十一條第一項，罰金罰鍰提高標準條例第一條前段、第二條
，判決如主文。
本案經檢察官賴慶祥到庭執行職務
中　　華　　民　　國　　94　　年　　10　　月　　11　　日
                  臺灣宜蘭地方法院刑事第三庭
                      審判長法  官  黃  永  勝
                            法  官  林  楨  森
                            法  官  陳  嘉  年
以上正本證明與原本無異。
本件不得上訴。
                            書記官　詹  玉  惠
中　　華　　民　　國　　94　　年　　10　　月　　12　　日
附錄本案論罪科刑法條全文
刑法第三百二十條第一項、第三項
意圖為自己或第三人不法之所有，而竊取他人之動產者，為竊盜
罪，處五年以下有期徒刑、拘役或五百元以下罰金。
前二項之未遂犯罰之。
